【裁判字號】    89,易,377
【裁判日期】    890601
【裁判案由】    違反槍砲彈藥刀械管制條例
【裁判全文】
臺灣高雄地方法院刑事判決                          八十九年度易字第三七七號
    公  訴  人  臺灣高雄地方法院檢察署檢察官
    被      告  甲○○
右被告因違反槍砲彈藥刀械管制條例案件，經檢察官提起公訴（八十八年度偵字第二
七一二○號），本院判決如左：
    主  文
甲○○未經許可於公共場所攜帶刀械，累犯，處有期徒刑月，如易科罰金，以佰
元折算壹日。扣案之藍波刀壹支沒收。
    事  實
一、甲○○於民國八十二年間因煙毒案件，經本院判處有期徒刑六年，經臺灣高等法
    院高雄分院駁回其上訴而確定，於八十七年八月十三日執行完畢，仍不知警惕，
    復於八十八年十月間某日在高雄市○○區○○路哈囉市場公共場所內之攤位向不
    詳姓名之人以新台幣五十元購得藍波刀一支，未經許可而持有之，並攜帶返回住
    處嗣於八十八年十一月三日上午十一時許，在高雄市○○區○○路與環潭路口之
    公共場所，擺設水果攤販賣水果時，攜帶開藍波刀切水果時，為警當場查獲，並
    扣押甲○○所有之藍波刀一支。
二、案經高雄市政府警察局左營分局移送臺灣高雄地方法院檢察署檢察官偵查起訴。
    理  由
一、訊據被告甲○○對於右揭時、地攜帶藍波刀一支之事實，固坦承不諱，惟辯稱：
    伊在做生意賣水果，賣大白柚，刀子有鋸齒比較好切，不知是管制刀械云云。經
    查，被告於公共場所攜帶前開藍波刀之事實，迭據被告警、偵訊及本院審理中坦
    承不諱，且扣案之藍波刀一支，經本院勘驗結果，發現該刀之刀柄長十一點五公
    分、刀刃長十六點五公分、刀寬三公分，總長二十九點五公分，刀刃業已開鋒，
    刀背呈鋸齒狀，鋒利異常，確屬藍波刀無誤，有勘驗筆錄在卷可稽。又藍波刀業
    經中央主管機關內政部警政署於八十一年八月十日以（八一）台內警字第八一八
    二二八一號函公告查禁，禁止持有，任何人均不得諉為不知，而無故持明，是被
    告前開辯詞，顯係避重就輕之詞，不足採信，此外復有藍波刀一支扣案可資佐證
    ，事證明確，被告犯行洵堪認定。
二、按藍波刀係屬槍砲彈藥刀械管制條例第四條第三款所指之刀械。是核被告於高雄
    市○○區○○路與環潭路口之公共場所，攜帶藍波刀，係犯槍砲彈藥刀械管制條
    例第十五條第二款之於公共場所，未經許可攜帶刀械罪。被告於購得刀械並持有
    後，雖再將之攜帶返回住所繼續持有，其攜帶移動前後之持有行為，應為高度之
    攜帶行為所吸收，故就其持有之部分不另論罪。公訴人認被告係犯槍砲彈藥刀械
    管制條例第十四條第三項之罪，尚有未洽，惟起訴之社會基本事實同一，爰變更
    起訴法條。被告前於八十二年間曾因煙毒案件，經本院判處有期徒刑六年，經臺
    灣高等法院高雄分院駁回其上訴而確定，並於八十七年八月十三日執行完畢，有
    臺灣高等法院被告全國前案紀錄表及臺灣高雄地方法院檢察署刑案資料查註紀錄
    表附卷足稽，其於刑之執行完畢後五年以內再犯本件有期徒刑以上之罪，係為累
    犯，應依刑法第四十七條之規定加重其刑。爰審酌被告於在公共場所攜帶刀械，
    業有造成危害社會之虞，犯後態度良好，表示悔悟，攜帶刀械僅用於切水果，並
    未持該刀械另犯他罪，尚未造成其他侵害等一切情狀，量處如主文所示之刑，並
    諭知易科罰金之折算標準，以示懲儆。扣案之藍波刀一支，係屬違禁物，應依刑
    法第三十八條第一項第一款之規定併予宣告沒收。
據上論斷，應依刑事訴訟法第二百九十九條第一項前段、第三百條，槍砲彈藥刀械管
制條例第十五條第二款，刑法第十一條前段、第四十七條、第三十八條第一項第一款
，判決如主文。
本案經檢察官姜麗儒到庭執行職務。
中      華      民      國      八十九      年      六      月    一    日
                                  臺灣高雄地方法院刑事第三庭
                                      法  官    涂  裕  洪
右為正本，係照原本作成，證明與原本無異。
如不服本判決，應於送達後十日內，向本院提出上訴狀。
                                      書記官    許  麗  珠
中      華      民      國      八十九      年      六      月    二    日
附錄本案論罪科刑法條全文
槍砲彈藥刀械管制條例第十五條第二款：
  未經許可攜帶刀械而有下列情形之一者，處二年以下有期徒刑：
  二、於車站、埠頭、航空站、公共場所或公眾得出入之場所犯之者。


司法院資訊處製作；財團法人民間司法改革基金會備份。
